【裁判字號】    89,訴,1682
【裁判日期】    891221
【裁判案由】    槍砲彈藥刀械管制
【裁判全文】
臺灣板橋地方法院刑事判決                        八十九年度訴字第一六八二號
    公  訴  人  臺灣板橋地方法院檢察署檢察官
    被      告  乙○○
    指定辯護人  甲○
右列被告因違反槍砲彈藥刀械管制條例案件，經檢察官提起公訴（八十九年度偵字第
七四三一號、第七七六六號），甲○判決如左：
    主  文
乙○○未經許可，寄藏其他可發射子彈具有殺傷力之手槍，處有期徒刑壹年拾月，併
科罰金新臺幣伍萬元，罰金如易服勞役以銀元佰元即新臺幣玖佰元折算壹日，並於
刑之執行完畢或赦免後，令入勞動場所強制工作年，扣案具有殺傷力之仿BERETT
A廠半自動手槍製造之改造玩具手槍壹把（含彈匣壹個，槍枝管制編號0000000000）
及改造玩具子彈肆顆仿SMITH & WESSON廠轉輪手槍製造之改造玩具手槍壹把（槍枝
管制編號：0000000000）及改造玩具子彈貳顆仿WALTHER廠半自動手槍製造之改造
玩具手槍貳把（共含彈匣壹個，槍枝管制編號：0000000000、0000000000）及改造玩
具子彈貳顆均沒收。
    事  實
一、乙○○綽號「紅猴」，前於民國七十八年間因妨害風化案經臺灣高等法院判處有
    期徒刑十月，並經最高法院駁回上訴確定，經減刑為有期徒刑五月，於八十年五
    月十九日執行完畢，猶不知悔改（不構成累犯），於八十八年七、八月間在臺北
    縣蘆洲市○○○路○段三二八巷十八弄五號三樓住處內，受北上治療癌症之友人
    賴圳生（已於八十九年二月三日死亡）委託，竟未經許可代為寄藏具有殺傷力之
    仿BERETTA廠半自動手槍製造之改造玩具手槍一把（含彈匣壹個，槍身號碼FS9
    708，槍枝管制編號0000000000，以下簡稱為「貝瑞塔手槍」）及玩具改造子彈?
    顆仿SMITH & WESSON廠轉輪手槍製造之改造玩具手槍一把（槍枝管制編號：00
    00000000，以下簡稱為「左輪手槍」）及改造玩具子彈三顆仿WALTHER廠半自?
    手槍製造之改造手具手槍二把（共含彈匣一個，槍枝管制編號：0000000000、00
    00000000，以下簡稱為「八釐米手槍」）及子彈三顆，而非法持有之。八十九年
    四月八日凌晨四時許，乙○○與友人丙○○、柳宇正在臺北縣三重市○○路○段
    三八八之一號尊爵ＫＴＶ酒店內飲酒後結帳共新台幣（下同）一萬六千一百元，
    因身上所攜現款不足，經要求打折復遭櫃檯人員拒絕，乃忿然搭乘丙○○以妻名
    義租用之牌照ＦＦ─五五○○號汽車返家拿錢，並取出其受寄之貝瑞塔手槍一把
    （內含數量不詳之子彈）及八釐米手槍二把（共含彈匣一個及子彈三顆），俾回
    酒店理論，旋由不知情之丙○○駕車載返，將車停在三和路四段之彰化銀行前，
    自行持乙○○交付之一萬七千元進入酒店內付帳。留在車內右前座內等候之乙○
    ○於當天凌晨四時四十五分許，見巡邏經過之警員王金萬及陳昭安趨近，一時情
    虛，遂攜帶前開槍彈下車竄入三和路四段三八二巷內，穿過某停車場，再轉往永
    福街方向逃逸，並先後將八釐手槍一把（含彈匣一個及子彈三顆）及另一把八釐
    米手槍分別丟在位於永福街十五號之「普濟精舍」走廊上及停在路旁之牌照Ａ七
    ─五六五號小貨車後車斗內，兩名警員一陣追逐未果，經搜索現場後，乃扣得前
    開二把八釐手槍（含彈匣一個）及三顆子彈。其後匿居在外之乙○○因丙○○供
    出其姓名，致警方探悉其住所前往搜索，始於八十九年四月十三日上午攜帶其餘
    之貝瑞塔手槍一把（含子彈五顆）及左輪手槍一把（含子彈三顆）到臺北縣警察
    局刑警隊投案。
二、案經臺北縣警察局報請臺灣板橋地方法院檢察署檢察官偵查起訴。
    理  由
一、右揭事實除回家取槍之用意外，餘業據被告乙○○迭於警訊及偵、審中供承不諱
    ，核與證人即酒店服務生袁惠其證稱被告等人結帳時要求打折被拒後即偕丙○○
    離開，再由丙○○單獨拿錢來付清一萬六千一百元帳款（見八十九年度偵字第七
    四三一號偵查卷第九、十頁），證人丙○○、柳宇正陳稱結帳後由柳宇正留在酒
    店、丙○○偕被告返家拿錢後單獨入店付帳，嗣丙○○步出酒店到車旁時被警帶
    回警局問出逃逸之被告姓名（見同上卷第五至七頁、八十九年度偵字第七七六六
    號偵查卷第二十三、二十四、二十六頁及甲○八十九年十二月四日訊問筆錄），
    暨警員王金萬就如何巡邏、追捕被告、拾獲八釐米手槍及子彈，繼回車旁向丙○
    ○問出被告姓名所證各情相符（見甲○八十九年十二月四日訊問筆錄），並有如
    事實欄所載之槍彈扣案及租賃契約書、車籍作業系統查詢認可資料表、搜索扣押
    證明筆錄、法務部戶役政連結作業系統查詢資料表各一紙、照片十四幀、長庚紀
    念醫院八十九年十一月十六日長庚醫院法字第○七九九號函檢附之賴圳生病歷
    一件在卷可稽；而前開槍彈經鑑定結果，貝瑞塔手槍一把（含彈匣壹個，槍身
    號碼FS9708，槍枝管制編號0000000000）係仿BERETTA廠半自動手槍製造之玩具
    手槍更換土造金屬槍管（已貫通）及土造撞針改造成，機械性能良好，可供擊發
    子彈使用，所配屬之子彈五顆均係由玩具子彈改造成，具直徑8mm金屬彈頭，採
    樣一顆可擊發左輪手槍一支（槍枝管制編號：0000000000）係仿SMITH & WESS
    ON廠轉輪手槍製造之金屬玩具手槍車通轉輪彈倉及槍管內阻鐵改造成，機械性能
    良好，可供擊發子彈使用，所配屬之子彈三顆，均係由玩具轉輪槍彈改造成，具
    直徑8mm金屬彈頭，採樣一顆試射可擊發八釐米手槍二把（共含彈匣一個，槍
    枝管制編號：0000000000、0000000000）均係仿德國WALTHER廠半自動手槍製造
    之金屬玩具手槍更換土金屬槍管改造成，機械性能良好，可擊發適用之子彈，另
    子彈三顆均係由玩具子彈加裝直徑約7mm之金屬彈頭改造成，經採樣一顆試射可
    擊發（送鑑之彈匣一個，認係玩具金屬彈匣，可供上述二支八釐米手槍使用），
    各該槍、彈均具殺傷力等情，有內政部警政署刑事警察局八十九年四月十八日刑
    鑑字第四七六三四號、第四六八一○號鑑驗通知書可憑，足證被告前揭自白屬實
    。
二、被告回家拿錢，苟非思欲返回酒店理論，何需取出三人份之手槍及子彈，參照其
    先後供稱：「飲酒後因支付酒帳時嫌店方消費太高要求打折，因遭該店服務人員
    拒絕，當時因不勝酒力，付帳後愈想愈生氣後，憤而攜帶支手槍前往該店與服
    務人員理論」、「（為何帶槍？）因是一時衝動拿槍去理論，原先是要到ＫＴＶ
    理論，後來放棄這個想法」、「（為何帶槍下樓？）我當時很氣憤，我想說酒店
    的人也很兇，怕萬一出事才可以使用」（見八十九年度偵字第七七六六號卷第四
    、十四頁及甲○八十九年十一月十三日訊問筆錄），可見其取出槍彈縱非為報復
    ，亦係憤為備供返回酒店理論時使用；又被告返家親取、轉交予丙○○之款項，
    乃足資付清酒帳之一萬七千元，業據丙○○供明，而被告在酒店外之車內等候時
    見警前來盤查，尚能竄出逃避，於追逐過程中復知丟棄部分槍枝，以求脫身，可
    見其取出槍彈至返回酒店時就外界事物之知覺理會及判斷能力未較常人顯著減退
    ，即非酒醉至精神喪失或心神耗弱，且當時之神智狀態於此前長期寄藏行為之成
    立不生影響，所辯伊不知為何會攜出槍枝子彈，於當時已酒醉云云，無非卸責之
    詞，不值採信。綜上所述，本件事證明確，被告之犯行均堪認定，自應依法論科
    。
三、按槍砲彈藥刀械管制條例第十條之模型槍乃原設計非供殺敵、獵物，專為田徑比
    賽起始信號或供以嚇退野獸，或供射擊訓練等用途之金屬材質槍枝，非一般廠商
    為供觀賞或作樣品所製造之各類「槍枝模型」或市售之各類「玩具槍」（內政部
    警政署刑事警察局八十五年十二月二十七日刑鑑字第七八○一九號函示意旨參
    照），本件扣案之槍枝乃仿製之玩具手槍改造，亦經前開鑑定報告載明，被告未
    經許可受寄，核其所為係犯槍砲彈藥刀械管制條例第十一條第四項之未經許可寄
    藏其他可供發射子彈具有殺傷力槍枝罪及第十二條第四項之未經許寄藏彈藥罪，
    公訴人認被告就槍枝部分係犯同條例第十條第四項之罪，容有誤會，起訴法條應
    予變更。被告受寄之標的兼有槍枝及彈藥，係一行為觸犯兩罪名，為想像競合犯
    ，應從一重之寄藏槍枝罪處斷；其於彰化銀行前下車逃竄過程中先被拾得其丟棄
    之二把八釐米手槍及三顆子彈，繼經返回車內之丙○○供出其姓名，致其居家嗣
    被搜索，顯已被警發覺部分持有槍彈犯行，此後其攜所餘之二把手槍及八顆子彈
    前往警局投案，亦非報繳原持有槍彈之全部，即無適用刑法第六十二條或槍砲彈
    藥刀械管制條例第十八條第一項規定減刑之餘地（最高法院七十三年二月二十一
    日七十三年度第二次刑庭會議決議(三)意旨參照）。茲被告前於七十八年間因妨害
    風化案經臺灣高等法院判處有期徒刑十月，並經最高法院駁回上訴確定，嗣減刑
    為有期徒刑五月，於八十年五月十九日執行完畢，有臺灣高等法院被告全國前案
    紀錄表在卷可考，爰審酌其品行、犯罪之動機、目的、手段、所生危害及犯後態
    度等一切情狀，量處如主文所示之刑，並宣告罰金如易服勞役之折算標準，以示
    懲儆。又被告寄藏多量之槍枝，已嚴重破壞社會秩序，且因細故即攜槍彈外出欲
    持以理論，顯亦具有危害他人生命、身體之安全之潛在危險性格，為予教化以防
    衛社會，爰併宣告於刑之執行完畢或赦免後，令入勞動場所強制工作三年，期收
    預防矯治之效。扣案如事欄所述具有殺傷力之改造玩具手槍四把（槍枝管制編號
    分別為0000000000、0000000000、0000000000及0000000000，其中貝瑞塔手槍及
    八釐米手槍各含彈匣壹個）及子彈八顆為違禁物，均應依法沒收；另三顆改造子
    彈，於鑑驗過程中擊發，已不具殺傷力，無庸宣告沒收。
據上論斷，應依刑事訴訟法第二百九十九條第一項、第三百條，槍砲彈藥刀械管制條
例第十一條第四項、第十二條第四項、第十九條第一項、刑法第十一條前段、第五十
五條、第四十二條第二項、第三十八條第一項第一款，罰金罰鍰提高標準條例第二條
、現行法規所定貨幣單位折算新臺幣條例第二條，判決如主文。
本案經檢察官林建中到庭執行職務
中      華      民    國    八十九    年     十二     月    二十一    日
                                      臺灣板橋地方法院刑事第五庭
                                          法  官  周建興
右正本證明與原本無異。
如不服本判決，應於判決送達後十日內，向甲○提出上訴狀。
                                          書記官  許清秋
中      華      民      國    八十九    年     十二     月    二十二    日
槍砲彈藥刀械管制條例第十一條：
未經許可，製造、販賣或運輸第四條第一款所稱其他可發射金屬或子彈具有殺傷力之
各式槍砲者，處五年以上有期徒刑，併科新臺幣一千萬元以下罰金。
未經許可，轉讓、出租或出借前項所列槍砲者，處三年以上十年以下有期徒刑，併科
新臺幣七百萬元以下罰金。
意圖供自己或他人犯罪之用，而犯前二項之罪者，處無期徒刑或七年以上有期徒刑，
併科新臺幣一千萬元以下罰金。
未經許可，持有、寄藏或意圖販賣而陳而列第一項所列槍砲者，處一年以上七年以下
有期徒刑，併科新臺幣七百萬元以下罰金。
第一項至第三項之未遂犯罪之。
槍砲彈藥刀械管制條例第十一條：（新）
未經許可，製造、販賣或運輸第四條第一項第一款所稱其他可發射金屬或子彈具有殺
傷力之各式槍砲者，處五年以上有期徒刑，併科新臺幣一千萬元以下罰金。
未經許可，轉讓、出租或出借前項所列槍砲者，處三年以上十年以下有期徒刑，併科
新臺幣七百萬元以下罰金。
意圖供自己或他人犯罪之用，而犯前二項之罪者，處無期徒刑或七年以上有期徒刑，
併科新臺幣一千萬元以下罰金。
未經許可，持有、寄藏或意圖販賣而陳列第一項所列槍砲者，處一年以上七年以下有
期徒刑，併科新臺幣七百萬元以下罰金。
第一項至第三項之未遂犯罰之。


司法院資訊處製作；財團法人民間司法改革基金會備份。
